# 请教陈版，关于集团内股份支付的理解

提问人：sanmumao 时间：2022-09-27 10:33:24
请教陈版，根据股份支付讲解 2010 的表述：
（五） 企业集团内涉及不同企业的股份支付交易的处理
企业集团（由母公司和其全部子公司构成） 内发生的股份支付交易， 应当进行以下处理：
1 ． 结算企业以其本身权益工具结算的， 应当将该股份支付交易作为权益结算的股份支付处理；除此之外，应当作为现金结算的股份支付处理。
结算企业是接受服务企业的投资者的， 应当按照授予日权益工具的公允价值或应承担负债的公允价值确认为对接受服务企业的长期股权投资， 同时确认资本公积（其他资本公积） 或负债这里是不是分两种情况：
如果结算企业是接受服务企业的投资者，那么结算企业要确认 长投 和资本公积；如果结算企业不是接受服务企业的投资者，比如二者是兄弟公司，那么结算企业和接受服务企业都要确认费用，不过接受服务企业确认的是接受服务的成本费用；而结算企业确认的是低价发行股份或者低价授予股份的损失？
对于第二种情况，比如A公司与B公司是兄弟公司，A公司发行股份将其低价授予B公司的高管，假设股份的公允价值为 100 ，但A公司实际收到的钱为 70 ，那么A公司需要确认 30 的股份发行损失和资本公积，借 银行存款 70 费用 30 贷 股本 100 ；
而B公司要确认收到高管服务的成本费用，借 费用 30 贷资本公积 30
然后在合并报表层面，再将A公司确认的发行损失反向冲销，只保留B公司接受服务的成本费用？

回答人：chenyiwei
股份支付费用确认的原则总是“谁受益，谁确认费用”，因此，如果作为结算义务方的子公司未接受激励对象提供的商品或服务，则无需确认股份支付费用。“•如果结算企业不是接受服务企业的投资者，比如二者是兄弟公司，那么结算企业和接受服务企业都要确认费用”的说法不恰当。比如A公司与B公司是兄弟公司，A公司发行股份将其低价授予B公司的高管，假设股份的公允价值为 100 ，但A公司实际收到的钱为 70 ，则A只需借：银行存款 70 ，贷：股本和资本公积 70 即可。
如果结算企业是接受服务企业的投资者，则在个别报表层面是确认资本公积还是负债，取决于站在结算企业角度，该项股份支付是权益结算还是现金结算。